Inventaris van het archief van het College voor de Zeevisserijen, 1857-1911 (1916)
Nationaal Archief, Den Haag
ZOOLOGISCH STATION 20-03-1881 - 16-04-1881 - 10-05-1881 - 29-03-1882 - 11-04-1882 - 23-05-1885 - 14-07-1885 - 15-12-1885 - 15-03-1886 - 24-04-1886 - 05-07-1886 - 26-06-1888 - 16-10-1888 - 06-11-1889 - 16-11-1889 - 20-12-1889 -
ZOUTACCIJNS
Algemeen 31-05-1858 - 11-09-1858 - 08-04-1881 - 24-01-1891
Vrijstelling 03-04-1858 - 09-12-1862 - 31-12-1862 - 24-01-1863 - 01-02-1863 - 07-02-1863 - 10-02-1863 - 16-02-1863 - 17-02-1863 - 27-02-1863 - 13-04-1863 - 10-10-1863 - 28-06-1864 - 01-07-1864 - 20-07-1864 - 19-11-1864 - 14-07-1869 - 04-07-1870 - 23-04-1875 - 27-03-1879 - 03-11-1879 - 06-05-1881 - 10-05-1881 - 25-10-1886 - 29-02-1896 - 02-03-1896 - 27-03-1901 - 06-02-1901 - 26-05-1904
Wet Zie WETGEVING
ZUIDERZEE
Algemeen 10-04-1890 - 17-02-1902
Drooglegging 29-05-1902 - 11-01-1903 - 26-01-1903
Wieringermeer 06-07-1909 - 11-07-1909 - 14-08-1909 - 04-11-1909 - 14-01-1910
Gemeentelijke indeling 25-07-1887 - 16-10-1887 - 31-10-1887
Paaiplaatsen 31-01-1894
Visrecht 11-09-1890
Visserijraad 23-03-1911 - 22-06-1911
Wiermaaierijen
Algemeen 21-01-1867 - 09-02-1867 - 10-06-1884 - 10-07-1884 - 12-07-1884 - 19-03-1887 - 04-04-1887 - 12-04-1887 - 11-05-1887 - 31-01-1888 - 29-02-1888 - 26-04-1888 - 21-02-1893 - 28-02-1911 - 24-02-1911
Politietoezicht Zie POLITIETOEZICHT
ZUIDERZEEVISSERIJWET Zie WETGEVING
Beschrijving van de series en archiefbestanddelen
- Verslagen van de staat der Nederlandse Visserijen, gedrukt en gebonden, 1857-1910; 1-21; 5 omslagen 16 delen
  1857-1866, concepten in omslagen
  - 1857-1858, 1
  - 1859-1860, 2
  - 1861-1862, 3
  - 1863, 4
  - 1864-1866, 5
  - 1867-1873, 6
  - 1874-1877, 7
  - 1878-1881, 8
  - 1882-1884, 9
  - 1885-1887, 10
  - 1888-1889, 11
  - 1890-1892, 12
  - 1893-1894, 13
  - 1895-1896, 14
  - 1897-1899, 15
  - 1900-1901, 16
  - 1902-1903, 17
  - 1904-1905, 18
  - 1906-1907, 19
  - 1908-1909, 20
  - 1910, 21
  - Alfabetisch register op het behandelde in de Afdeling "Werkzaamheden van het College" van de verslagen van de staat der Nederlandse Zee-visserijen 1857-19101916, ---
    Zie inventaris van het archief van het College voor de Visserijen, nummer toegang 2.11.24.03, inv.nr. 23.
- Notulen van de vergaderingen, gebonden, 1857-1899; 22-24; 3 delen
  - 15-12-1857 - 31-01-1885, 22
  - 11-06-1885 - 17-12-1892, 23
  - 02-06-1893 - 07-10-1899, 25-05-1900 - 20-12-1919; 24
    zie inventaris van het archief van het College voor de Visserijen 1912-1964, nummer toegang 2.11.24.03, inv.nr. 24.
- Notulen van de vergaderingen van de Huishoudelijke Dienst, gebonden, 1858-1868; 25; 1 deel
- Jaarrapporten van de Hoofdopzichter van de Zuiderzeevisserijen, 1887-1891; 26; 1 omslag
- Driemaandelijkse rapport en van de Hoofdopzichter der Zuiderzeevisserijen, 1882-1890; 27; 1 omslag
- Verslagen van de Opperkeurmeester voor de gekaakte haring, 1859-1883; 28; 1 omslag
- Registers van ingekomen en uitgaande stukken, 1857-1893; 29-31; 3 delen
  - Ingekomen stukken, 29-30
    - 23-l2-1857-22-11-1871, 29
    - 12-01-1872 - 03-04-1893, 08-04-1893 - 30-04-1912; 30
      zie het archief van het College voor de Visserijen 1912-1964, nummer toegang 2.11.24.03, inv.nr. 26-30.
  - Uitgaande stukken, 15-12-1857 - 27-12-1889; 01-01-1890 - 30-04-1912; 31
- Alfabetisch Register op onderwerp, A t/m R, gebonden, 32; 1 deel
  S t/m Z niet aangetroffen
- Ingekomen en afschriften van uitgaande stukken, 1857-1911; 33-118; 86 omslagen
  - 15-12-1857 - 26-04-1858, 33
  - 11-05-1858 - 26-07-1858, 34
  - 02-08-1858 - 28-12-1858, 35
  - 01-01-1859 - 28-04-1859, 36
  - 03-05-1859 - 31-12-1859, 37
  - 19-01-1860 - 30-03-1860, 38
  - 03-04-1860 - 28-08-1860, 39
  - 01-09-1860 - 31-12-1860, 40
  - 04-01-1861 - 26-02-1861, 41
  - 02-03-1861 - 29-04-1861, 42
  - 04-05-1861 - 29-06-1861, 43
  - 02-07-1861 - 07-09-1861, 44
  - 04-10-1861 - 22-03-1862, 45
  - 28-04-1862 - 09-12-1862, 46
  - 24-01-1863 - 31-05-1863, 47
  - 11-06-1863 - 22-03-1864, 48
  - 19-04-1864 - 30-06-1864, 49
  - 01-07-1864 - 09-12-1865, 50
  - 12-01-1866 - 22-12-1866, 51
  - 17-01-1867 - 28-10-1867, 52
  - 20-01-1868 - 07-12-1868, 53
  - 21-06-1869 - 13-12-1869, 54
  - 22-03-1870 - 31-12-1870, 55
  - 03-02-1871 - 02-11-1871, 56
  - 24-02-1872 - 28-12-1872, 57
  - 30-01-1873 - 20-12-1873, 58
  - 20-01-1874 - 09-09-1874, 59
  - 01-03-1875 - 18-12-1875, 60
  - 10-02-1876 - 31-12-1876, 61
  - 03-01-1877 - 18-12-1877, 62
  - 02-01-1878 - 30-12-1878, 63
  - 20-01-1879 - 08-12-1879, 64
  - 01-01-1880 - 09-12-1880, 65
  - 16-01-1881 - 29-07-1881, 66
  - 24-08-1881 - 31-12-1881, 67
  - 02-01-1882 - 31-05-1882, 68
  - 01-06-1882 - 22-09-1882, 69
  - 06-10-1882 - 24-12-1882, 70
  - 01-01-1883 - 27-06-1883, 71
  - 01-07-1883 - 26-12-1883, 72
  - 02-01-1884 - 31-05-1884, 73
  - 10-06-1884 - 30-12-1884, 74
  - 15-01-1885 - 22-04-1885, 75
  - 06-05-1885 - 31-12-1885, 76
  - 02-01-1886 - 31-05-1886, 77
  - 05-07-1886 - 13-12-1886, 78
  - 03-01-1887 - 25-06-1887, 79
  - 02-07-1887 - 30-12-1887, 80
  - 04-01-1888 - 22-08-1888, 81
  - 01-09-1888 - 31-12-1888, 82
  - 04-01-1889 - 31-12-1889, 83
  - 23-01-1890 - 31-07-1890, 84
  - 01-08-1890 - 30-12-1890, 85
  - 09-01-1891 - 31-05-1891, 86
  - 04-06-1891 - 28-08-1891, 87
  - 02-09-1891 - 30-12-1891, 88
  - 04-01-1892 - 30-05-1892, 89
  - 03-06-1892 - 31-12-1892, 90
  - 21-01-1893 - 20-12-1893, 91
  - 03-01-1894 - 15-11-1894, 92
  - 02-02-1895 - 29-11-1895, 93
  - 10-01-1896 - 29-03-1896, 94
  - 22-04-1896 - 27-10-1896, 95
  - 02-11-1896 - 23-12-1896, 96
  - 05-01-1897 - 22-10-1897, 97
  - 12-01-1898 - 21-07-1898, 98
  - 10-08-1898 - 03-12-1898, 99
  - 02-01-1899 - 16-06-1899, 100
  - 27-07-1899 - 22-12-1899, 101
  - 03-01-1900 - 01-11-1900, 102
  - 12-01-1901 - 11-11-1901, 103
  - 04-01-1902 - 22-04-1902, 104
  - 03-05-1902 - 27-12-1902, 105
  - 11-01-1903 - 30-05-1903, 106
  - 02-06-1903 - 23-12-1903, 107
  - 04-01-1904 - 04-06-1904, 108
  - 02-07-1904 - 24-12-1904, 109
  - 31-01-1905 - 13-07-1905, 110
  - 08-08-1905 - 27-12-1905, 111
  - 02-01-1906 - 30-11-1906, 112
  - 03-01-1908 - 31-12-1908, 113
  - 02-01-1909 - 14-08-1909, 114
  - 16-09-1909 - 04-12-1909, 115
  - 14-01-1910 - 18-12-1910, 116
  - 13-01-1911 - 28-03-1911, 117
  - 05-04-1911 - 29-06-1911, 118